# 股份支付

提问人：xuanfeng690321 时间：2023-01-09 13:44:46
@chenyiwei ：陈老师：您好！请问第一类限制性股股票授予后即可行权，出资缴纳股款，那么还存在等待期（限售期）确认成本费用、资本公积吗 ？

回答人：chenyiwei
限制性股票的“行权”并不是指缴纳股款和在法律上登记为股东，而是指解锁条件满足后的解锁，在此之后才享有完整的股东权利。限制性股票的等待期就是等待解锁的期间，所以相关的股份支付费用仍需在等待期内分摊确认。与期权相比，限制性股票的会计处理主要是多了对回购义务负债的确认和计量。